臺灣高等法院刑事判決　　　　　　　　　　　　　　九十一年度上易字第一三一號
　　上　訴　人
　　即自訴　人　丙○○
　　被　　　告　乙○○
　　被　　　告　甲○○
右上訴人因被告詐欺等案件，不服臺灣士林地方法院九十年度自字第二Ｏ一號，中華
民國九十年十一月二十六日第一審判決提起上訴，本院判決如左：
    主  文
上訴駁回。
    理  由
一、自訴意旨略以：自訴人丙○○因性功能問題，於民國八十七年間進住台北榮總泌
    尿科由被告乙○○替自訴人檢驗，表示要裝植人工陰莖，並由被告乙○○推薦採
    用被告甲○○攜來之硬式陰莖，價值新台幣（下同）六萬元，手術植入後疼痛難
    受，至八十九年換掉，並約定要扣除原先交付之六萬元，此次被告甲○○攜帶「
    軟式」及「硬式」二種，由自訴人選「軟式」品，好似醫務人員用的乳白色手套
    ，詎隔日手術時，被告二人未將自訴人所選購之軟式型陰莖裝入，反而經由被告
    甲○○指揮被告乙○○操作，替自訴人植入非自訴人所選購之軟式陰莖，故自訴
    人於手術後仍覺疼痛，並發現陰莖內有硬塊及條狀型東西，雖被告甲○○在地檢
    署偵查時辯稱：無自訴人所見乳白色軟式陰莖云云，則為何被告甲○○能帶此種
    樣品給自訴人看？再被告乙○○於第二次手術後即向自訴人表示可能要動第三次
    手術，顯見被告二人居心難測，再自訴人於八十七年第一次在台北榮總醫院手術
    時，被告二人用瑕疪品一長一短陰莖植入人體內，使自訴人每日疼痛，現還留有
    餘血，八十九年第二次換裝陰莖手術完畢後，主動將第一次所裝的陰莖六萬元費
    用全部退還，顯見明明有詐欺在先，後又重施故技，將自訴人要裝之軟式陰莖掉
    包，仍再植入硬式陰莖，向自訴人收取十萬元費用，使自訴人再度受蒙騙被詐欺
    ，認被告二人涉犯詐欺及傷害罪嫌等語。
二、關於自訴人自訴被告乙○○、甲○○詐欺部分：
    １、按同一案件經檢察官依第二百二十八條規定開始偵查者，不得再行自訴，又
        不得提起自訴而提起者，應諭知不受理之判決，並得不經言詞辯論為之，刑
        事訴訟法第三百二十三條第一項前段、第三百三十四條、第三百四十三條、
        第三百零七條分別定有明文。
    ２、本件自訴人丙○○自訴被告乙○○、甲○○之右開詐欺犯罪事實，前經自訴
        人向臺灣士林地方法院檢察署檢察官提出告訴，並經檢察官於民國九十年七
        月二十三日偵查終結為不起訴處分，嗣自訴人即該案告訴人向臺灣高等法院
        檢察署聲請再議，復於九十年十一月七日經臺灣高等法院檢察署，以再議無
        理由，予以駁回之處分確定，此有臺灣士林地方法院檢察署八十九年度偵字
        第一０七０四號、九十年度偵字第四０號不起訴處分書、臺灣高等法院檢察
        署九十年度議字第二六五一號處分書各一份在卷可按（詳原審卷第三十三至
        三十九頁），自訴人對同一案件，於檢察官終結偵查後之九十年九月二十日
        再行自訴，從而原審依照上開說明，爰不經言詞辯論，逕為不受理之判決，
      於法並無不當。
三、關於自訴人自訴被告乙○○、甲○○傷害部分：
    １、按告訴乃論之罪，其告訴應自得為告訴人知悉犯人之時起，於六個月內為之
        ，刑事訴訟法第二百三十七條第一項定有明文。再告訴乃論之罪，已不得為
        告訴者，不得再行自訴，又不得提起自訴而提起者，應諭知不受理之判決，
        並得不經言詞辯論為之，刑事訴訟法第三百二十二條、第三百三十四條、第
        三百四十三條、第三百零七條亦有明文。
    ２、本件自訴人自訴被告二人於八十七年間及八十九年六月間二次在國軍退除役
        官兵輔導委員會臺北榮民總醫院內為自訴人手術植入人工陰莖涉嫌傷害云云
        ，惟刑法第二百七十七條第一項傷害罪，依據同法第二百八十七條規定需告
        訴乃論，則就是項罪名提起告訴者，自需遵守上開六個月告訴期間之規定，
        而提起自訴者亦同受此期間之拘束，若自訴時已逾六月告訴期間者，即不得
        再行提起自訴，參以上開自訴人所指被告二人涉嫌傷害之時間，係在八十七
        年與八十九年六月間，則迄至本件自訴人於九十年九月二十日提起自訴時，
        均已逾上開六月告訴期間要無疑義，從而原審以已逾六個月的告訴期間為由
        ，認自訴人不得再行提起自訴，爰不經言詞辯論，而為不受理判決之諭知，
        於法有據。
四、雖自訴人以原審未開庭審理於法不合，要求開庭傳喚被告等人到庭對質即能發現
    真相，被告二人將自訴人選購之軟式陰莖掉包，使自訴人這二年來疼痛難忍，傷
    害犯行甚明，要被告二人賠償五百萬元等為由提起上訴，按不得提起自訴而提起
    者，應諭知不受理判決，而不受理判決，因自訴程序準用公訴程序，得不經言詞
    辯論為之，刑事訴訟法第三百三十四條、第三百四十三條及第三百零七條分別定
    有明文，從而原審未開庭審理，即不經言詞辯論逕為判決，於法並不無當，自訴
    人上訴要求開庭對質，顯無理由，且依刑事訴訟法第三百七十二條規定「原審諭
    知不受理之判決上訴時，第二審法院認其為無理由而駁回上訴，得不經言詞辯論
    為之」之規定，爰不經言詞辯論，駁回自訴人之上訴，併此敘明。
據上論斷，應依刑事訴訟法第三百六十八條、第三百七十二條判決如主文。
中    華    民    國     九十一   年       一       月        十八      日
                          臺灣高等法院刑事第十八庭
                              審判長法  官  吳      敦
                                    法  官  吳  明  峰
                                    法  官  劉  慧  芬
右正本證明與原本無異。
不得上訴。
                                    書記官  鎖  瑞  嶺
中    華    民    國     九十一   年       一       月       二十一     日
